Images des répertoires du notaire Pierre Laroche pour l'étude XXXI
Archives nationales de France
Images des répertoires du notaire Pierre Laroche pour l'étude XXXI
14 février 1770 - 14 septembre 1804
MC/RE/XXXI/5 - MC/RE/XXXI/9
Etude XXXI; Laroche, Pierre
5 registres
Archives nationales de France
Minutes et répertoires: la loi 2008-696 du 15 juillet 2008 relative aux archives a fixé à 75 ans à compter de la date de l'acte, ou à 25 ans à compter de la date du décès de l'intéressé si ce délai est plus bref, le délai de communication des minutes et répertoires des notaires; ce délai est porté à 100 ans à compter de la date de l'acte si le document se rapporte à un mineur (code du Patrimoine, articles L213-2, 4e d et 5e).
Autres documents de l'étude (dossiers de clients, comptabilité...): s'agissant d'archives privées, ces documents sont communicables selon les modalités fixées par le déposant ou le donateur.
Certains documents ne sont pas accessibles sous leur forme originale en raison de leur mauvais état de conservation.
Répertoires entrés aux Archives nationales en 1940
Images des répertoires de l'étude XXXI
Archives de l'étude XXXI
répertoire d'officier public ministériel
- Répertoire chronologique pour la période du 14 février 1770 au 24 août 1784, 14 février 1770 - 24 août 1784; MC/RE/XXXI/5; Le répertoire comporte 188 feuillets et fait partie d'un registre de 394 feuillets de papier manuscrits, hauteur 36.5 x largeur 24.5 cm, composé de cahiers paginés par le notaire. Le registre est en très mauvais état. La reliure est fortement endommagée. Les feuillets 384, 385 et 394 sont détachés. Nombreux feuillets déchirés. Feuillet 207 troué et taché d'encre.
  Registre folioté en 2003 (foliotation non visible à l'écran)
  Le répertoire contient les informations suivantes sur trois colonnes encadrées: 1. le n° des actes dans le mois; 2. la date des actes; 3. la nature des actes; 4. les noms des parties.
  Les pages 417 à 484 et 843 à 846 (selon la pagination du notaire), correspondant respectivement aux périodes comprises entre avril 1770 et février 1772 et octobre 1782 à février 1783, sont manquantes.
  Ce registre contient aussi le répertoire du notaire Alexandre Fortier du 1er février 1756 au 18 janvier 1770.
  répertoire
  - Liste chronologique des actes pour la période du 14 février au 9 avril 1770, 14 février - 9 avril 1770; 206 v°-208 v°; 3 feuillets
    Les actes de février 1770 inscrits sur le feuillet 207 r° ont été reportés sur le feuillet 206 v°; les actes de mars et avril 1770 inscrits sur le feuillet 207 ont été reportés sur le feuillet 208.
    Les deux actes datés du 5 et 7 février 1770 qui ne figuraient pas dans le premier inventaire du mois de février, manquent dans les liasses. Il n'est pas possible de déterminer s'ils ont été signés par le notaire Pierre Laroche.
  - Liste chronologique des actes pour la période du 12 février au 31 décembre 1772, 12 février - 31 décembre 1772; 209 r°-222 v°; 14 feuillets
  - Liste chronologique des actes pour la période du 2 janvier au 31 décembre 1773, 2 janvier - 31 décembre 1773; 223 r°-239 v°; 17 feuillets
  - Liste chronologique des actes pour la période du 1 janvier au 31 décembre 1774, 1 janvier - 31 décembre 1774; 240 r°-254 v°; 15 feuillets
  - Liste chronologique des actes pour la période du 6 janvier au 28 décembre 1775, 6 janvier - 28 décembre 1775; 255 r°-275 r°; 21 feuillets
  - Liste chronologique des actes pour la période du 2 janvier au 31 décembre 1776, 2 janvier - 31 décembre 1776; 275 v°-293 r°; 19 feuillets
  - Liste chronologique des actes pour la période du 2 janvier au 30 décembre 1777, 2 janvier - 30 décembre 1777; 294 r°-313 r°; 20 feuillets
  - Liste chronologique des actes pour la période du 4 janvier au 31 décembre 1778, 4 janvier - 31 décembre 1778; 313 v°-331 r°; 19 feuillets
  - Liste chronologique des actes pour la période du 4 janvier au 30 décembre 1779, 4 janvier - 30 décembre 1779; 331 r°-349 r°; 19 feuillets
  - Liste chronologique des actes pour la période du 1 janvier au 30 décembre 1780, 1 janvier - 30 décembre 1780; 349 r°-368 v°; 20 feuillets
  - Liste chronologique des actes pour la période du 4 janvier au 31 décembre 1781, 4 janvier - 31 décembre 1781; 368 v°-380 r°; 13 feuillets
  - Liste chronologique des actes pour la période du 4 janvier au 10 octobre 1782, 4 janvier - 10 octobre 1782; 380 r°-384 v°; 5 feuillets
  - Liste chronologique des actes pour la période du 8 février au 30 décembre 1783, 8 février - 30 décembre 1783; 385 r°-390 v°; 6 feuillets
  - Liste chronologique des actes pour la période du 1 janvier au 24 août 1784, 1 janvier - 24 août 1784; 390 v°-394 v°; 5 feuillets
- Répertoire chronologique pour la période du 1 mai 1785 au 31 janvier 1791, 1 mai 1785 - 31 janvier 1791; MC/RE/XXXI/6; Un registre de 112 feuillets de papier manuscrits (2 feuillets dactylographiés à la fin du répertoire), hauteur 36.8 x largeur 23.5 cm paginé par le notaire. Le registre est en mauvais état. La reliure est endommagée. Quelques feuillets sont déchirés.
  Le répertoire contient les informations suivantes sur trois colonnes encadrées: 1. le n° des actes dans le mois; 2. la date des actes; 3. le nom des parties; 4. la nature des actes; 5. un paraphe indéterminé.
  Les pages 3 à 14 et 71 à 74 (selon la pagination du notaire), correspondant respectivement aux périodes comprises entre mai et décembre 1785 et entre fin mai et mi-juillet 1787, sont manquantes.
  A la fin du répertoire, aux feuillets 109 à 111, se trouve une constitution de rente viagère datée du 13 février 1789.
  - Page de titre: "Répertoire commencé le 1er mai 1785. Laroche notaire", 1 r°; 1 feuillet
  - Listes chronologiques des actes pour la période du 1er mai 1785 au 31 janvier 1791, 1er mai 1785 - 31 janvier 1791; 2 r°-107 v°; 106 feuillets
    - Liste chronologique des actes pour la période du 1 mai au 31 décembre 1785, 1 mai - 31 décembre 1785; 2 r°-3 r°; 2 feuillets
      Il manque les pages correspondant aux actes datés de fin mai à mi-décembre 1785.
    - Liste chronologique des actes pour la période du 2 janvier au 30 décembre 1786, 2 janvier - 30 décembre 1786; 3 v°-20 r°; 18 feuillets
    - Liste chronologique des actes pour la période du 4 janvier au 28 décembre 1787, 4 janvier - 28 décembre 1787; 20 r°-37 r°; 18 feuillets
      Il manque les pages correspondant aux actes datés de juin au début du mois de juillet 1787.
    - Liste chronologique des actes pour la période du 2 janvier au 31 décembre 1788, 2 janvier - 31 décembre 1788; 37 r°-58 r°; 22 feuillets
    - Liste chronologique des actes pour la période du 2 janvier au 30 décembre 1789, 2 janvier - 30 décembre 1789; 58 r°-81 r°; 24 feuillets
    - Liste chronologique des actes pour la période du 5 janvier au 31 décembre 1790, 5 janvier - 31 décembre 1790; 81 v°-105 v°; 25 feuillets
    - Liste chronologique des actes pour la période du 5 au 31 janvier 1791, 5 - 31 janvier 1791; 106 r°-107 v°; 2 feuillets
  - Constitution de rente viagère au profit de Pierre Raguet, datée du 13 février 1789, 109 r°-111 v°; 3 feuillets
    Cet acte devrait se trouver dans le carton coté ET/XXXI/252.
    Raguet, Pierre
- Répertoire chronologique pour la période du 3 février 1791 au 4e jour complémentaire an VI (20 septembre 1798), 3 février 1791 - 4e jour complémentaire an VI (20 septembre 1798); MC/RE/XXXI/7; Un registre de 143 feuillets de papier manuscrits, hauteur 46 x largeur 30 cm, partiellement folioté par le notaire. Le registre est en mauvais état. La reliure est endommagée. Les feuillets 125 v° et 126 r° sont tachés d'encre. Pages blanches au feuillet 13 et entre les feuillets 53 v°-54 r°.
  Le registre se compose de deux parties distinctes: un répertoire de minutes pour la période du 13 février 1792 au 20 septembre 1798, et un répertoire de brevets pour la période du 3 février 1791 au 20 septembre 1798.
  Les actes passés entre le 11 septembre 1793 et le 19 pluviöse an II (7 février 1794) ont été signés par Jean-Baptiste Guillaume, notaire substituant.
  Attention: seuls les actes passés en minute sont conservés; les actes passés en simple brevet ne sont pas conservés par les notaires et ne sont donc pas versés au Minutier (ils sont remis aux clients).
  - Répertoire des minutes pour la période du 13 février 1792 au 4e jour complémentaire an VI (20 septembre 1798), 13 février 1792 - 4e jour complémentaire an VI (20 septembre 1798); 1 r°-53 r°; 53 feuillets
    Le répertoire contient les informations suivantes sur trois colonnes encadrées: 1. le n° des actes dans le mois; 2. la date des actes; 3. la nature des actes; 4. le nom des parties.
    - Liste chronologique des minutes pour la période du 13 février au 31 décembre 1792, 13 février - 31 décembre 1792; 1 r°-15 r°; 15 feuillets
    - Liste chronologique des minutes pour la période du 2 janvier au 21 octobre 1793, 2 janvier - 21 octobre 1793; 15 v°- 24 r°; 10 feuillets
    - Liste chronologique des minutes pour la période du 1er brumaire au 29 fructidor an II (du 22 octobre 1793 au 15 septembre 1794), 1er brumaire - 29 fructidor an II (du 22 octobre 1793 - 15 septembre 1794); 24 r°-25 v°; 2 feuillets
    - Liste chronologique des minutes pour la période du 2 vendémiaire au 6e jour complémentaire an III (du 23 septembre 1794 au 22 septembre 1795), 2 vendémiaire - 6e jour complémentaire an III (du 23 septembre 1794 - 22 septembre 1795); 25 v°-33 r°; 9 feuillets
    - Liste chronologique des minutes pour la période du 1er vendémiaire au 29 fructidor an IV (du 23 septembre 1795 au 15 septembre 1796), 1er vendémiaire - 29 fructidor an IV (du 23 septembre 1795 - 15 septembre 1796); 33 r°-40 r°; 8 feuillets
    - Liste chronologique des minutes pour la période du 11 vendémiaire au 4e jour complémentaire an V (du 2 octobre 1796 au 20 septembre 1797), 11 vendémiaire - 4e jour complémentaire an V (du 2 octobre 1796 - 20 septembre 1797); 40 r°-45 v°; 6 feuillets
    - Liste chronologique des minutes pour la période du 2 vendémiaire au 4e jour complémentaire an VI (du 23 septembre 1797 au 20 septembre 1798), 2 vendémiaire - 4e jour complémentaire an VI (du 23 septembre 1797 - 20 septembre 1798); 45 v°-53 r°; 9 feuillets
  - Répertoire des brevets pour la période du 3 février 1791 au 4e jour complémentaire an VI (20 septembre 1798), 3 février 1791 - 4e jour complémentaire an VI (20 septembre 1798); 54 r°-143 r°; 90 feuillets
    Le répertoire contient les informations suivantes sur trois colonnes encadrées: 1. la date des actes; 2. la nature des actes; 3. le nom des parties.
    Le répertoire débute au feuillet 54 par une page de titre: "Répertoire des brevets".
    - Liste chronologique des brevets pour la période du 3 février au 31 décembre 1791, 3 février - 31 décembre 1791; 55 r°-60 r°; 6 feuillets
    - Liste chronologique des brevets pour la période du 2 janvier au 31 décembre 1792, 2 janvier - 31 décembre 1792; 60 r°-67 v°; 8 feuillets
    - Liste chronologique des brevets pour la période du 4 janvier au 14 octobre 1793, 4 janvier - 14 octobre 1793; 67 v°-75 r°; 9 feuillets
      La liste des brevets signés par Jean-Baptiste Guillaume, notaire substituant entre le 16 septembre 1793 et le 19 pluviöse an II (7 février 1794), aux feuillets 74 et 75 r° est barrée et reportée sur les feuillets suivants.
    - Liste chronologique des brevets pour la période du 1er brumaire au 4e jour complémentaire an II (du 22 octobre 1793 au 20 septembre 1794), 1er brumaire - 4e jour complémentaire an II (du 22 octobre 1793 - 20 septembre 1794); 75 v°-77 v°; 3 feuillets
    - Liste chronologique des brevets pour la période du 1er vendémiaire au 6e jour complémentaire an III (du 22 septembre 1794 au 22 septembre 1795), 1er vendémiaire - 6e jour complémentaire an III (du 22 septembre 1794 - 22 septembre 1795); 77 v°-85 v°; 9 feuillets
    - Liste chronologique des brevets pour la période du 1er vendémiaire au 5e jour complémentaire an IV (du 23 septembre 1795 au 21 septembre 1796), 1er vendémiaire - 5e jour complémentaire an IV (du 23 septembre 1795 - 21 septembre 1796); 86 r°-92 r°; 7 feuillets
    - Liste chronologique des brevets pour la période du 3 vendémiaire au 5e jour complémentaire an V (du 24 septembre 1796 au 21 septembre 1797), 3 vendémiaire - 5e jour complémentaire an V (du 24 septembre 1796 - 21 septembre 1797); 92 r°-103 v°; 12 feuillets
    - Liste chronologique des brevets pour la période du 2 vendémiaire au 4e jour complémentaire an VI (du 23 septembre 1797 au 20 septembre 1798), 2 vendémiaire - 4e jour complémentaire an VI (du 23 septembre 1797 - 20 septembre 1798); 103 v°-143 r°; 41 feuillets
- Répertoire chronologique pour la période du 1er vendémiaire an VII (22 septembre 1798) au 6e jour complémentaire an XI (23 septembre 1803), 1er vendémiaire an VII (22 septembre 1798) - 6e jour complémentaire an XI (23 septembre 1803); MC/RE/XXXI/8; Un registre de 172 feuillets de papier manuscrits, hauteur 28.5 x largeur 22 cm, folioté par le notaire. Le registre est dans un état moyen. Pages blanches entre les feuillets 20 et 21 et à partir du feuillet 172. Il manque les feuillets 17 à 20 (foliotation du notaire) du dernier cahier. Le feuillet 144 présente un petit trou. Quelques feuillets sont légèrement tachés.
  Du 1er vendémiaire au 28 prairial an VII, le notaire a séparé le répertoire des brevets et celui des minutes. A partir de messidor an VII, et jusqu'au 6e jour complémentaire an XI, il a fait un répertoire commun.
  Jusqu'au 28 prairial an VII, les répertoires contiennent les informations suivantes sur quatre colonnes encadrées: 1. le n° des actes dans le mois; 2. la date des actes; 3. la nature des actes; 4. le nom des parties; 5. un paraphe ou, à partir du 1er nivôse an VII, la date d'enregistrement des actes.
  A partir du 1er messidor an VII, le répertoire contient les informations suivantes sur cinq colonnes encadrées: 1. la lettre M ou B selon qu'il s'agit d'une minute ou d'un brevet; 2. le n° des actes dans le mois; 3. la date des actes; 4. la nature des actes; 5. le nom des parties; 6. la date d'enregistrement des actes.
  - Listes chronologiques des actes pour la période du 1er vendémiaire au 5e jour complémentaire an VII (22 septembre 1798 au 21 septembre 1799), 1er vendémiaire - 5e jour complémentaire an VII (22 septembre 1798 - 21 septembre 1799); 1 r°-37 r°; 37 feuillets
    - Liste chronologique des brevets pour la période du 1er vendémiaire au 28 prairial an VII (22 septembre 1798 au 16 juin 1799), 1er vendémiaire - 28 prairial an VII (22 septembre 1798 - 16 juin 1799); 1 r°-19 v°; 19 feuillets
      Page de titre au feuillet 1 r°: "Répertoire des brevets commencé le 1er vendémiaire an VII. Le citoyen Laroche notaire"
    - Liste chronologique des minutes pour la période du 1er vendémiaire au 28 prairial an VII (22 septembre 1798 au 16 juin 1799), 1er vendémiaire - 28 prairial an VII (22 septembre 1798 - 16 juin 1799); 21 r°-31 r°; 11 feuillets
      Page de titre au feuillet 21 r°: "Répertoire des minutes commencé le 1er vendémiaire an VII. Le citoyen Laroche notaire"
    - Liste chronologique des minutes et brevets pour la période du 1er messidor au 5e jour complémentaire an VII (19 juin 1799 au 21 septembre 1799), 1er messidor - 5e jour complémentaire an VII (19 juin 1799 - 21 septembre 1799); 31 r°-37 r°; 7 feuillets
  - Liste chronologique des actes pour la période du 2 vendémiaire au 5e jour complémentaire an VIII (24 septembre 1799 au 22 septembre 1800), 2 vendémiaire - 5e jour complémentaire an VIII (24 septembre 1799 - 22 septembre 1800); 37 r°-64 r°; 28 feuillets
  - Liste chronologique des actes pour la période du 2 vendémiaire au 5e jour complémentaire an IX (24 septembre 1800 au 22 septembre 1801), 2 vendémiaire - 5e jour complémentaire an IX (24 septembre 1800 - 22 septembre 1801); 64 v°-108 r°; 45 feuillets
  - Liste chronologique des actes pour la période du 2 vendémiaire au 5e jour complémentaire an X (24 septembre 1801 au 22 septembre 1802), 2 vendémiaire - 5e jour complémentaire an X (24 septembre 1801 - 22 septembre 1802); 108 r°-148 v°; 41 feuillets
  - Liste chronologique des actes pour la période du 2 vendémiaire au 6e jour complémentaire an XI (24 septembre 1802 au 23 septembre 1803), 2 vendémiaire - 6e jour complémentaire an XI (24 septembre 1802 - 23 septembre 1803); 148 v°-171 v°; 24 feuillets
- Répertoire chronologique pour la période du 3 vendémiaire au 26 fructidor an XII (26 septembre 1803 au 13 septembre 1804), 3 vendémiaire - 26 fructidor an XII (26 septembre 1803 - 13 septembre 1804); MC/RE/XXXI/9; Le répertoire comporte 24 feuillets et fait partie d'un registre de 230 feuillets de papier manuscrits, hauteur 35.5 x largeur 25.5 cm, folioté par le notaire. Le registre est en mauvais état: la reliure est très endommagée. De nombreux feuillets sont tachés d'encre.
  Le répertoire contient les informations suivantes sur six colonnes encadrées: 1. la date des actes; 2. la dénomination des actes; 3. la nature des actes (minutes ou brevets); 4. les noms des parties; 5. la date d'enregistrement des actes et 6. les droits perçus.
  Ce registre contient aussi le répertoire du notaire Antoine Schnetz du 28 fructidor an XII (15 septembre 1804) au 13 février 1812.
  Attention: seuls les actes passés en minute sont conservés; les actes mentionnés dans le répertoire comme passés en simple brevet (colonne 3) ne sont pas conservés par les notaires et ne sont donc pas versés au Minutier (ils sont remis aux clients).
  - Liste chronologique des actes pour la période du 3 vendémiaire au 26 fructidor an XII (26 septembre 1803 au 13 septembre 1804), 3 vendémiaire - 26 fructidor an XII (26 septembre 1803 - 13 septembre 1804); 1 r°-24 r°; 24 feuillets